宣示判決筆錄
                                    111年度營簡字第129號
原      告  良京實業股份有限公司

法定代理人  平川秀一郎

訴訟代理人  林良一  
被      告  蘇志榮  
上列當事人間111年度營簡字第129號返還借款事件，於中華民國
111 年5 月19日上午10時17分在臺灣臺南地方法院柳營簡易庭第
二法庭公開宣示判決出席職員如下：
    法  官  陳郁婷
    書記官  謝靜茹
    通  譯  楊佳欣
朗讀案由被告未到。
法官朗讀主文宣示判決。
    主      文
一、被告應給付原告新臺幣435,327 元，及其中新臺幣384,108
    元自民國95年8 月26日起至清償日止，按週年利率百分之13
    .042計算之利息，暨自民國95年8 月26日起至清償日止，按
    上開利率百分之20計算之違約金。
二、訴訟費用新臺幣4,740元由被告負擔。
三、本判決得假執行。被告如以新臺幣435,327 元為原告預供擔
    保，得免為假執行。
    事實及理由之要領
一、原告起訴主張：被告前向慶豐商業銀行股份有限公司（以下
    簡稱慶豐銀行）申辦個人信用貸款，借款額度為新臺幣（下
    同）40萬元，利率以前3 個月按3 ％固定計算，期滿後按放
    款基準利率加計週年利率8.75％（4.292 ％＋8.75％＝13.0
    42％）計付利息，未按期攤還本息時，逾期在6 個月以內者
    ，按上開利率百分之1 0 ，逾期超過6 個月以上部分，按上
    開利率百分之20計算之違約金，如有任何一期未清償，視為
    全部到期；詎被告未履行繳款義務，共積欠435,327 元（其
    中本金384,108 元、利息45,159元、違約金6,060 元）未清
    償，案經慶豐銀行將債權讓與訴外人慶銀資產管理股份有限
    公司（以下簡稱慶銀資產公司），慶銀資產公司復將債權讓
    與原告，並通知被告，經屢次催討，被告均置之不理。爰以
    本件起訴狀繕本送達被告時，再度作為債權讓與通知到達被
    告之時點，依消費借貸及債權讓與之法律關係提起本件訴訟
    ，並聲明求為判決如主文第1 項所示。
二、原告所主張之事實，業據提出與其所述相符之慶豐銀行貸款
    契約書、交易明細表、放款基準利率表、債權讓與證明書2
    份、債權讓與通知函為憑。被告已於相當期日受合法通知，
    未於言詞辯論期日到場，亦未提出任何書狀作有利於己之陳
    述，本院綜合證據之調查結果，堪信原告主張為真實。從而
    ，原告本於消費借貸及債權讓與之法律關係，請求被告給付
    如主文第1 項所示之金額及利息，為有理由，應予准許。
三、本件係就民事訴訟法第427 條第1 項規定適用簡易訴訟程序
    ，且為被告敗訴之判決，依同法第436 條第2 項準用第389
    條第1 項第3 款規定，應依職權宣告假執行。並依同法第39
    2 條第2 項之規定，依職權宣告被告預供擔保，得免為假執
    行。
四、訴訟費用負擔之依據：民事訴訟法第78條。　　　　　　
中　　華　　民　　國　 111　　年　　5 　　月　　19　　日
                  臺灣臺南地方法院柳營簡易庭
                        書記官　謝靜茹
                        法  官　陳郁婷
以上正本證明與原本無異。
如不服本判決，應於判決送達後20日內，向本院提出上訴狀並表
明上訴理由，如於本判決宣示後送達前提起上訴者，應於判決送
達後20日內補提上訴理由書（須附繕本）。
如委任律師提起上訴者，應一併繳納上訴審裁判費。
中　　華　　民　　國　　111 　年　　5 　　月　　20　　日
  　　　　　　  　　　　書記官　謝靜茹